臺灣高等法院臺中分院民事裁定
110年度上字第135號
聲請人即
被上訴人    張仕權  
            張富凱  
            張智豪  
            張湘宜  
            張麗容  
            張瑞舫  
            張菀儒  
            張明芳  
兼共同
訴訟代理人  張仕賢律師
相  對  人
即上訴人    陳純吉

上列當事人間確認本票債權不存在等事件，被上訴人聲請補充判
決，本院判決如下：
      主  文
聲請駁回。
      理  由
一、被上訴人聲請意旨略以：
　　本院判決理由認上訴人與原審被告蔡春頻（下稱蔡春頻）於
    民國104年10月15日簽立借據，並簽立面額新臺幣（下同）1
    00萬元之系爭本票，及面額400萬元之另紙本票，乃係通謀
    虛偽意思表示之虛假債權，此即有民法第184條第2項、第18
    5條、第213條規定之適用，則本院對被上訴人應受判決事項
    之聲明：「被告陳純吉所聲請執行之原法院105年度司執全
    字第370號假扣押執行程序，及原法院106年度司執字第1204
    18號執行程序，對於202-85、202-86地號土地部分及合併前
    之202-14地號土地部分，應予撤銷。」之訴訟標的即民法第
    184條第2項、第185條、第213條規定之請求，並未作出裁判
    ，自屬訴訟標的之一部，裁判有脫漏情形，爰依法就此部分
    聲請補充判決等語。　　
二、按訴訟標的之一部或訴訟費用，裁判有脫漏者，法院應依聲
    請或依職權以判決補充之，民事訴訟法第233條第1項定有明
    文。又依民事訴訟法第233條第1項規定聲請補充判決者，以
    訴訟標的之一部，或訴訟費用之裁判有脫漏為限，不包括為
    裁判所持之理由在內（最高法院100年度台抗字第858號裁定
    意旨參照）。第按，當事人就訴訟標的法律關係前提之權利
    或法律關係所為之陳述，經他造於準備書狀內或言詞辯論時
    或在受命法官、受託法官前為相同之陳述，倘當事人對之具
    有實體法上處分權，已充分明瞭該陳述之內容及其法律上之
    效果，且無害於公益，又經當事人整理並協議簡化爭點者，
    為尊重當事人之權利主體地位，對於訴訟審理範圍及事實主
    張、證據提出具有決定之權能，以資平衡保障其實體利益及
    程序利益，並節省司法資源之付出，應認法院即可以該當事
    人協議簡化後之相同陳述內容為裁判之依據，無庸再就該相
    同陳述內容另為調查審認（最高法院92年度台上字第1547 
    號判決意旨參照）。
三、經查：
　㈠被上訴人起訴之聲明原為：「確認被告陳純吉所持有原法院
    105年度司票字第1744號，及該裁定所載之本票（票據號碼
    ：WG0000000、發票日：104年10月15日、到期日：104年12
    月31日、面額：100萬元）之票據權利及原因關係均不存在
    。被告陳純吉所聲請執行之原法院105年度司執全字第370
    號假扣押執行程序，及原法院106年度司執字第120418號執
    行程序，對於坐落臺中市○區○○段000000○000000地號土地部
    分及合併前之同區段202-14地號土地部分，應予撤銷。」等
    語（見原審卷四第21-23頁），經原審法院審理後，判決：
    「確認被告陳純吉所持有臺灣臺中地方法院105年度司票字
    第1744號民事裁定所載之本票（票據號碼：WG0000000，發
    票日：104年10月15日，到期日：104年12月31日，面額：10
    0萬元) 之票據權利不存在。原法院105年度司執全字第370
    號假扣押執行事件中對於『合併前之202-14地號土地中權利
    範圍94695/100000應有部分』部分之強制執行程序，應予撤
    銷。」等語（見原審卷四第227-228頁），並於理由欄之㈣
    載明：「⒈按強制執行法乃是針對強制執行所定之特別規定
    ，且就執行法院所為執行行為，已設有聲明異議及異議之訴
    等救濟程序，故依強制執行法所為之強制執行，僅得依該法
    所定救濟程序救濟。原告主張依民法第767條排除侵害及侵
    權行為回復原狀之相關規定，請求撤銷系爭假扣押執行程序
    及系爭執行程序針對合併前之『202-43地號土地』及『202-14
    地號土地』部分，既非依強制執行法相關規定提出救濟，自
    無撤銷強制執行程序之可能，此部分之請求，均無理由。」
    等語（見原審卷四第253頁），是原審判決已就被上訴人所
    主張之訴訟標的即民法第184條第2項、第185條、第213條之
    規定而為認定，並無訴訟標的之一部，裁判有脫漏情事，合
    先敘明。　
　㈡又原審判決後，被上訴人就其敗訴部分未據聲明上訴，而本
    院於110年8月2日行準備程序時，協同兩造就本件訴訟協議
    簡化爭點為：「⒉被上訴人主張依民法第767條或強制執行法
    第15條規定，請求撤銷臺灣臺中地方法院105年度司執全字
    第370號假扣押執行事件中對於『合併前臺中市○區○○段00000
    0地號土地中權利範圍94695/100000應有部分』部分之強制執
    行程序，有無理由。」等語，此亦經被上訴人之訴訟代理人
    張仕賢律師簽名同意在案（本院卷第145-146頁），則被上
    訴人既同意協議以民法第767條或強制執行法第15條規定為
    本件訴訟之爭點，依上開說明，本院自無庸再就民法第184
    條第2項、第185條、第213條規定而為調查審認，況被上訴
    人就此敗訴部分，亦未據聲明上訴。從而，本院所為判決，
    亦無訴訟標的之一部，裁判有脫漏情事，是被上訴人以本院
    判決有脫漏情形而聲請補充判決，尚屬無據，應予駁回。 
三、據上論結，本件聲請為無理由，依民事訴訟法第95條、第78
    條，裁定如主文。
中　　華　　民　　國　　111 　年　　1 　　月　　28　　日
        　　   民事第六庭     審判長法　官  楊熾光
　　　　　　　　　　　　　　        法　官  戴博誠
　　　　　　　　　　　　　　　      法　官  莊宇馨
正本係照原本作成。             
不得抗告。
                                    書記官  黃粟儀
中　　華　　民　　國　　111 　年　　1 　　月　　28　　日